【裁判字號】    94,訴,822
【裁判日期】    950317
【裁判案由】    偽造文書等
【裁判全文】
臺灣臺北地方法院刑事判決               94年度訴字第822號
    公  訴  人  臺灣臺北地方法院檢察署檢察官
    被      告  甲○○
                        （現另案在臺灣臺北監獄執行中）
上開被告因違反偽造文書等案件，經檢察官提起公訴（九十四年
度偵字第九三一號、第九三二號）及移送併案審理（九十四年度
偵字第一○三九三號），本院判決如下：
    主  文
甲○○共同連續行使偽造公文書，足以生損害於公眾及他人，累
犯，處有期徒刑貳年。
如附表三所示之物品均沒收。
    事  實
一、甲○○前因詐欺案件，經臺灣士林地方法院以九十一年度簡
    字第一二八一號判處有期徒刑四月確定，於民國九十二年八
    月六日因易科罰金而執行完畢，竟仍不知悔改，分別與真實
    姓名年籍不詳自稱「邱明華」之成年男子（下稱「邱明華」
    ）、偽稱「黃重維」之二名成年男子（下分稱「甲男」、「
    乙男」）及偽稱「黃金」之成年女子（下稱「甲女」）、
    偽稱「張肇民」及「黃金」之弟之成年男子（下稱「丙男
    」）共同基於意圖為自己不法所有及行使偽造私文書、公文
    書、特種文書及偽造公印文之概括犯意聯絡、使公務員登載
    不實之犯意聯絡及行為分擔，連續：
  (一)於九十二年十一月十一日前某日，在不詳處所，由甲○○、
    「邱明華」與「甲男」、「乙男」共同偽刻黃重維印鑑章一
    顆、偽造分別貼有「甲男」、「乙男」照片之黃重維身分證
    各一張、黃重維印鑑證明五張及黃重維所有坐落臺北市○○
    區○○段六小段五二○號地號土地之所有權狀一張（偽造印
    鑑章、身分證、印鑑證明、所有權狀之細節詳如附表一編號
    一至五號所示），甲○○詐稱所仲介之黃重維有意出售上開
    土地而透過戊○○尋獲買主己○○，甲○○與冒稱黃重維之
    「甲男」即於九十二年十一月十一日，在臺北市○○○路○
    段五二之一號五樓出示如附表一編號二、四、五號所示之文
    件予己○○閱覽以行使，使己○○誤以為黃重維確有意出售
    上開土地而陷於錯誤與「甲男」簽訂土地買賣契約書一式三
    份（偽造土地買賣契約書之細節詳如附表一編號六所示），
    並由「甲男」簽署授權書（偽造授權書之細節詳如附表一編
    號七所示）交付己○○授權己○○方之人偽刻黃重維印章一
    顆（偽刻黃重維印章細節詳如附表一編號八所示）以辦理申
    報土地增值稅事宜，且將上開土地之偽造土地所有權狀交付
    己○○，己○○則當場交付支票號碼為ＱＩ0000000
    號、面額三百萬元、發票日為九十二年十一月十二日之頭期
    款支票一張與「甲男」。甲○○與「甲男」取得前開三百萬
    元之頭期款支票後，即由「乙男」於同日先持如附表一編號
    三所示之偽造黃重維身分證一張冒充黃重維前往臺北國際商
    業銀行西門分行偽造申請書及印鑑卡以行使開立帳戶（帳號
    為0000000000000號，偽造申請書及印鑑卡之
    細節詳如附表一編號九、一○號所示），並在前開三百萬元
    之頭期款支票上偽造背書（偽造背書細節詳如附表一編號一
    一號所示）持向臺北國際商業銀行汀州分行提示以行使，且
    將款項存入「乙男」所開立之上開帳戶提領一空。而不知情
    之己○○於取得前開偽造之土地所有權狀及授權書後，即委
    託不知情之陳竹生代書持前開經「甲男」授權偽刻之黃重維
    印章以偽造土地增值稅申報書及土地買賣所有權移轉契約書
    共十五份（偽造土地增值稅申報書、土地買賣所有權移轉契
    約書細節詳如附表一編號一二、一三號所示）持向臺北市稅
    捐稽徵處內湖分處申請上開土地買賣移轉免徵土地增值稅事
    宜，使不知情之承辦人員誤以為黃重維確有出售上開土地，
    且符合土地稅法規定，而將此不實事項登載於職務上所掌之
    公文書上，並函覆准予辦理免徵土地增值稅事宜，且核發土
    地增值稅免稅證明書。迄於九十二年十一月十九日，甲○○
    與「甲男」即以土地增值稅事宜辦妥為由要求己○○依約支
    付第二期款及仲介費用，並共同交付上開偽造之黃重維印鑑
    證明五張及上開偽造黃重維印鑑章一顆予己○○以行使供作
    辦理上開土地所有權移轉登記使用，己○○遂於該日交付支
    票號碼為ＱＩ0000000號、ＱＩ0000000號、
    面額分別為一千萬元、一千四百萬元、發票日分別為九十二
    年十一月十九日及同年月二十一日之支票二張予「甲男」充
    作第二期價款，並交付票號為ＱＩ0000000號、面額
    為一百萬元、發票日為九十二年十一月十九日之支票一張予
    甲○○作為仲介費用，「甲男」另簽署收受己○○交付支票
    號碼為ＱＩ0000000號、ＱＩ0000000號二張
    支票之文件一張（偽造簽收文件細節詳如附表一編號一四號
    所示）。甲○○與「甲男」取得前開支票後，即由「乙男」
    提示上開ＱＩ0000000號支票上兌得一千萬元，甲○○並將上開ＱＩ0000000號支票提示兌得一百萬元，
    而不知情之己○○復委由不知情之陳竹生代書持前開偽造之
    土地所有權狀、印鑑證明、使用偽造之黃重維印鑑章以偽造
    土地登記申請書六份、土地買賣所有權移轉契約書十二份（
    偽造土地登記申請書、土地買賣所有權移轉契約書細節詳如
    附表一編號一五、一六號所示）向臺北市中山地政事務所辦
    理上開土地所有權移轉事宜，足以生損害於戶政機關對於身
    分證使用管理、印鑑證明核發、地政機關對於土地登記管理
    、稅捐機關對於土地增值稅課徵、銀行對於金融帳戶管理之
    正確性、黃重維及己○○。嗣因臺北市中山地政事務所承辦
    人員丁○○上開偽造土地所有權狀為偽造而報警處理，始悉
    上情，己○○並僅及時自甲○○處取回二十六萬七千元。
  (二)於九十三年五月二十五日，先由甲○○冒稱「林金華」、「
    丙男」冒稱「張肇民」與黃金簽訂承租位於臺北市○○街
    一九四號一樓及地下室之租賃契約（偽造租賃契約之細節詳
    如附表二編號一所示），甲○○及「丙男」並交付由「丙男
    」偽造「張肇民」背書之支票號碼ＣＩ0000000號、
    發票人吉建實業有限公司、金額為四十七萬五千元之支票一
    張（偽造背書之細節詳如附表二編號二所示）作為押租金，
    「丙男」復藉詞欲使用上開承租房屋成立公司而自黃金處
    取得黃金之身分證統一編號及上開房屋之建物及土地所有
    權狀影本，再由甲○○、「甲女」及「丙男」於不詳時間，
    在不詳處所，共同偽刻黃金印鑑章一顆、偽造貼有甲○○
    照片之林金華身分證（身分證統一編號為陳傑民所有）、貼
    有「丙女」照片之黃金身分證、上開房屋之建物所有權狀
    、基地所有權狀、黃金印鑑證明、黃金戶籍謄本、房屋
    現值證明書各一張（偽造印鑑章、身分證、所有權狀、印鑑
    證明、戶籍謄本、房屋現值證明書細節詳如附表二編號三號
    至一○號所示），且於報上刊登廣告販售上開房屋及土地，
    適有乙○○於九十三年五月中旬某日循上開廣告前來詢問，
    即由甲○○冒稱「林金華」名義出面帶領乙○○參觀，使乙○○誤以為黃金確有意出售上開房屋及土地，而陷於錯誤
    於九十三年六月三日上午十一時許在臺北縣（併案意旨書誤
    繕為臺北市）新店市○○路三五七號二樓黃辰男代書處與甲○○、冒稱「黃金」之「甲女」、冒稱「黃金」之弟之
    「丙男」簽訂買賣契約（偽造買賣契約細節詳如附表二編號
    一一號所示），乙○○並依約於九十三年六月四日上午九時
    許交付現金三百六十萬元之現金與「甲女」，「甲女」即當
    場交付前開偽造房屋及土地所有權狀、黃金身分證影本、
    戶籍謄本、印鑑證明及房屋現值證明書各1 份，且交付前開
    偽造黃金印鑑章供不知情之黃辰男蓋用在土地登記申請書
    、土地建築改良物抵押權設定契約書各1 份（偽造土地登記
    申請書、土地建築改良物抵押權設定契約書細節詳如附表二
    編號一二、一三號所示）以辦理相關所有權移轉及抵押權設
    定登記手續，甲○○並同時提示前開偽造林金華身分證供乙○○抄錄作為仲介費用十二萬元之稅捐資料且以需錢孔急為
    由自乙○○處詐得五萬元之仲介費用，足以生損害於戶政機
    關對於身分證使用管理、印鑑證明核發、地政機關對於土地
    登記管理、稅捐機關對於房屋現值計算及黃金、張肇民、
    林金華及乙○○。嗣因黃辰男持前開偽造資料前往臺北市中
    山地政事務所辦理相關手續時，為承辦人員彭俊凱發覺有異
    而報警處理，始悉上情。
二、案經己○○訴由臺北市政府警察局中山分局報告臺灣臺北地
    方法院檢察署檢察官及臺北市政府警察局內湖分局報告臺灣
    士林地方法院檢察署檢察官呈請臺灣高等法院檢察署檢察長
    另轉臺灣臺北地方法院檢察署檢察官偵查起訴暨臺灣臺北地
    方法院檢察署檢察官自動檢舉簽分偵查移送併辦。
    理  由
一、上開犯罪事實(一)部分，業據被告甲○○於本院審理中坦白承
    認，核與告訴人己○○之指訴、證人黃重維、王福祥、林先
    進、庚○○、陳竹生、馮仁秋、丁○○、戊○○證述情節相
    符，復有土地買賣契約書、授權書、支票簽收單、支票、臺
    北稅稽處內湖分處受理口頭申請事項紀錄表、便箋、偽造之
    黃重維身分證、真正之黃重維身分證、法務部戶役政查詢資
    料、土地增值稅申報書、土地所有權狀、臺北商銀汀州分行
    九十三年一月二十日北商銀汀州九三字第○○○○七號函、
    西門分行九十三年二月二十六日九三北商銀西字第六八號函
    附資料、九十四年九月七日北商銀西門九四字第○○○七一
    號函附資料、臺北稅稽處內湖分處九十四年九月十二日北市
    稽內湖甲字第○九四六一一三六六○○號函附資料、黃重維
    於九十二年十一月二十八日向中山地政所、臺北稅稽處內湖
    分處陳報之申請函、中山地政所九十二年十二月五日北市中
    地一字第○九二三二○○五三○○號函、九十二年十二月十
    五日北市中地一字第○九二三二○五八六○○號函、九十三
    年二月十九日北市中第三字第○九三三○二五六七○○號函
    附土地登記資料、九十三年三月二日北市中戶二字第○九三
    三○三○○○○○號函附補領身分證申請書、九十四年十月
    三日北市中地一字第○九四三一六七三三○○號函附土地過
    戶資料在卷可資佐證，被告此部分自白與事實相符。上開犯
    罪事實(二)，亦據被告於本院審理中坦白承認，核與告訴人乙○○指訴、證人黃金、丙○○、黃辰男、彭俊凱證述情節
    相符，並有房屋租賃契約書、黃金身分證、偽造之土地所
    有權狀、真正之土地所有權狀、偽造之建物所有權狀、真正
    之建物所有權狀、黃金印鑑證明、黃金戶籍謄本、房屋
    現值證明書、支票、土地登記申請書、土地建築改良物抵押
    權設定契約書、內政部警政署刑事警察局九十三年八月二十
    三日刑紋字第○九三○一六一一三一號函覆資料、李怡霈在
    台北市第九信用合作社雙園分社帳戶之存摺封面、交易明細
    、活期性存款取款憑條、陳傑民基本資料、甲○○書寫「林
    金華」之字跡附卷可資佐證，被告此部分自白與事實相符。
    本件事證業已明確，被告犯行均堪認定。
三、核被告所為，係犯刑法第二百十六條、第二百十條之行使偽
    造私文書罪、同法第二百十六條、第二百十一條之行使偽造
    公文書罪（起訴書漏引此法條，業經本院當庭告知）、刑法
    第二百十八條第一項偽造公印文罪（此部分係指偽造身分證
    上之偽造「內政部印」公印文，起訴書漏引此法條）、同法
    第二百十六條、第二百十二條之行使偽造特種文書罪、同法
    第二百十四條之使公務員登載不實罪及同法第三百三十九條
    第一項之詐欺取財罪（本件被告偽造文書、印文類型詳如附
    表一、二所示）。按檢察官就犯罪事實一部起訴者，其效力
    及於全部，刑事訴訟法第二百六十七條定有明文，臺灣臺北
    地方法院檢察署九十四年度偵字第一○三九三號併案審理之
    部分（即如犯罪事實欄(二)部分），因與本案檢察官起訴之部
    分（即如犯罪事實欄(一)部分）有連續犯之裁判上一罪關係，
    且經本院當庭告知被告，依據前開規定，本院自應併與審理
    。被告偽造印章、公印文、私印文及署押係偽造私文書、公
    文書（指偽造印鑑證明、所有權狀、戶籍謄本、房屋現值證
    明書部分）之階段行為，其偽造私文書、公文書、特種文書
    後持以行使，偽造私文書、公文書、特種文書之低度行為應
    均為行使偽造私文書、公文書、特種文書之高度行為所吸收
    ，均不另論罪。被告分與真實姓名年籍不詳自稱「邱明華」
    之成年男子、姓名年籍不詳偽稱「黃重維」之二名成年男子
    （即「甲男」、「乙男」）及姓名年籍不詳偽稱「黃金」
    之成年女子（即「甲女」）、姓名年籍不詳偽稱「張肇民」
    及「黃金」之弟之成年男子（即「丙男」）間各有犯意聯
    絡及行為分擔，為共同正犯。被告利用不知情之己○○方人
    員偽刻黃重維印章一顆以辦理地增值稅事宜、陳竹生偽造土
    地增值稅申報書、土地買賣所有權移轉契約書、土地登記申
    請書、黃辰男偽造土地登記申請書、土地建築改良物抵押權
    設定契約書，為間接正犯。被告先後多次行使偽造私文書、
    公文書（指偽造印鑑證明、所有權狀、戶籍謄本、房屋現值
    證明書部分）、特種文書（指偽造身分證部分）、詐欺取財
    及偽造公印文罪（指偽造身分證部分）犯行間，均係時間緊
    接，犯罪構成要件相同，顯係基於概括犯意為之，為連續犯
    ，均應依刑法第五十六條規定各論以一罪並加重其刑。被告
    所犯上開連續行使偽造私文書罪、連續行使偽造公文書罪、
    連續行使偽造特種文書、連續偽造公印文、連續詐欺取財及
    使公務員登載不實罪間，有方法目的之牽連關係，為牽連犯
    ，應依刑法第五十五條規定，應從一重之連續行使偽造公文
    書罪處斷。被告前因詐欺案件，經臺灣士林地方法院以九十
    一年度簡字第一二八一號判決判處有期徒刑四月確定，於九
    十二年八月六日易科罰金執行完畢，有臺灣高等法院被告全
    國前案紀錄表一紙存卷可查，其於五年以內再犯本件有期徒
    刑以上之罪，為累犯，應依刑法第四十七條規定遞加重其刑
    。爰審酌被告不思以正當途徑獲取財物，而以偽造文書之方
    式詐欺取財，且偽造文書及詐欺犯行之次數非少，惟於審理
    中坦承犯罪，暨其犯罪之動機、目的、手段、生活狀況、智
    識程度、所生危害等情狀，量處如主文所示之刑。
四、另如附表三編號一號、三號至一二號、一四號至一七號之物
    品，分屬偽造之印章、印文、署押，均應依刑法第二百十九
    條之規定宣告沒收，而如附表三編號二號、一三號所示之物
    品，則為被告及共犯「邱明華」、「甲男」、「乙男」、「
    甲女」、「丙男」所有供犯罪所用之物，均應依刑法第三十
    八條第一項第二款之規定宣告沒收，至於位於如附表編號二
    號、一三號所示偽造身分證上之「甲男」、「乙男」、「甲
    女」、甲○○之照片各一張及偽造「內政部印」公印文共四
    枚，因偽造之身分證業經本院宣告沒收，如上所示，自無從
    就上開偽造身分證上之照片、公印文另與宣告沒收。
據上論斷，應依刑事訴訟法第二百九十九條第一項前段，刑法第
二十八條、第五十六條、二百十條、第二百十一條、第二百十二
條、第二百十四條、第二百十六條、第二百十八條第一項、第三
百三十九條第一項、第五十五條、第四十七條、第二百十九條、
第三十八條第一項第二款，罰金罰鍰提高標準條例第一條前段，
判決如主文。
本案經檢察官黃文明到庭執行職務
中    華    民    國    95    年    3     月    17    日
                        臺灣臺北地方法院刑事第八庭
                            審判長法  官  陳德民
                                  法  官  孫曉青
                                  法  官  唐于智
上正本證明與原本無異。
如不服本判決，應於判決送達後10日內，向本院提出上訴狀。
                                  書記官  李玟郁
中    華    民    國    95    年    3     月    21    日
附錄本案論罪科刑法條：
刑法第210條
偽造、變造私文書，足以生損害於公眾或他人者，處5 年以下有
期徒刑。
刑法第211條
偽造、變造公文書，足以生損害於公眾或他人者，處1 年以上7
年以下有期徒刑。
刑法第212條
偽造、變造護照、旅券、免許證、特許證及關於品行、能力服務
或其他相類之證書、介紹書，足以生損害於公眾或他人者，處1
年以下有期徒刑、拘役或300元以下罰金。
刑法第214條
明知為不實之事項，而使公務員登載於職務上所掌之公文書，足
以生損害於公眾或他人者，處3 年以下有期徒刑、拘役或500 元
以下罰金。
刑法第216條
行使第210 條至第215 條之文書者，依偽造、變造文書或登載不
實事項或使登載不實事項之規定處斷。
刑法第218條第1項
偽造公印或公印文者，處 5 年以下有期徒刑。
刑法第339條第1項
意圖為自己或第三人不法之所有，以詐術使人將本人或第三人之
物交付者，處5 年以下有期徒刑、拘役或科或併科1000元以下罰
金。
附表1
┌──┬─────────┬───────────┬─────────┐
│編號│物品名稱數量      │所含偽造之印文、署押  │所在位置          │
├──┼─────────┼───────────┼─────────┤
│1   │偽造黃重維印鑑章1 │印文如臺北市中山地政事│影本見存本案卷外之│
│    │顆                │務所94年10月3 日以北市│臺北市中山地政事務│
│    │                  │中地一字第09431673300 │所於94年10月3 日以│
│    │                  │號函土地所有權移轉資料│北市中地一字第0943│
│    │                  │內所示。              │1673300 號函檢附資│
│    │                  │                      │料，正本存臺北市中│
│    │                  │                      │山地政事務所卷宗內│
├──┼─────────┼───────────┼─────────┤
│2   │偽造貼有「甲男」照│含偽造之「內政部印」公│影本見臺灣臺北地方│
│    │片1 張之黃重維身分│印文1 枚              │法院檢察署93偵325 │
│    │證統一編號為A12198│                      │卷第25頁          │
│    │2124號身分證1 張（│                      │                  │
│    │特種文書）        │                      │                  │
│    │                  │                      │                  │
├──┼─────────┼───────────┼─────────┤
│3   │偽造貼有「乙男」照│含偽造之「內政部印」公│影本見同上偵卷第10│
│    │片1 張之黃重維身分│印文1枚               │9頁               │
│    │證統一編號為L12381│                      │                  │
│    │0568號身分證1 張（│                      │                  │
│    │特種文書）        │                      │                  │
├──┼─────────┼───────────┼─────────┤
│4   │偽造臺北市中山區戶│每張均含偽造之「黃重維│影本見本案卷外之臺│
│    │政事務所核發黃重維│」私印文1 枚、「臺北市│北市中山地政事務所│
│    │印鑑證明5 張（公文│中山區戶政事務所印」公│於94年10月3 日以北│
│    │書）              │印文1 枚、「李美麗」私│市中地一字第094316│
│    │                  │印文1枚               │73300 號函附資料，│
│    │                  │                      │正本存臺北市中山地│
│    │                  │                      │政事務所卷宗內    │
├──┼─────────┼───────────┼─────────┤
│5   │偽造臺北市中山地政│含偽造「臺北市中山地政│影本及正本存放位置│
│    │事務所所核發黃重維│事務所印」公印文1 枚、│同上              │
│    │所有坐落臺北市內湖│「申敏長」私印文1枚   │                  │
│    │區○○段○ ○段520 │                      │                  │
│    │地號土地應有部分3 │                      │                  │
│    │分之2 之所有權狀1 │                      │                  │
│    │張（公文書）      │                      │                  │
├──┼─────────┼───────────┼─────────┤
│6   │偽造土地買賣契約書│每份含偽造之「黃重維」│影本見臺灣臺北地方│
│    │一式3 份（私文書）│署押1 枚、私印文8 枚  │法院檢察署93年度偵│
│    │                  │                      │字第325 號卷第19、│
│    │                  │                      │20頁              │
├──┼─────────┼───────────┼─────────┤
│7   │偽造授權書1 張（私│含偽造「黃重維」署押1 │影本見同上卷第21頁│
│    │文書）            │枚、私印文1枚         │                  │
├──┼─────────┼───────────┼─────────┤
│8   │偽造黃重維印章1顆 │印文如臺北市稅捐稽徵處│影本見存本案卷外之│
│    │                  │內湖分處於94年9 月12日│臺北市稅捐稽內湖分│
│    │                  │以北市稽內湖甲字第0946│處於94年9 月以北市│
│    │                  │1136600 號函附辦理土地│稽內湖甲字第113660│
│    │                  │增值稅資料內所示      │0 號函附辦理增值稅│
│    │                  │                      │資料              │
├──┼─────────┼───────────┼─────────┤
│9   │偽造帳戶開立申請書│含偽造「黃重維」署押1 │影本見本院卷1 第21│
│    │1張（私文書）     │枚及私印文1枚         │頁                │
├──┼─────────┼───────────┼─────────┤
│10  │偽造印鑑卡1 張（私│含偽造「黃重維」署押1 │影本見同上卷第23頁│
│    │文書）            │枚及私印文2枚         │                  │
├──┼─────────┼───────────┼─────────┤
│11  │在支票號碼QI977899│含偽造「黃重維」署押1 │影本見臺灣臺北地方│
│    │8 號支票之偽造背書│枚                    │法院檢察署93年度偵│
│    │（私文書）        │                      │字第325號卷第82頁 │
├──┼─────────┼───────────┼─────────┤
│12  │偽造「土地增值稅申│共含偽造「黃重維」私印│影本見存本案卷外之│
│    │報書」15份（私文書│文29枚                │臺北市稅捐稽內湖分│
│    │）                │                      │處於94年9 月以北市│
│    │                  │                      │稽內湖甲字第113660│
│    │                  │                      │0 號函附辦理增值稅│
│    │                  │                      │資料              │
├──┼─────────┼───────────┼─────────┤
│13  │偽造「土地買賣所有│含偽造「黃重維」私印文│影本見同上        │
│    │權移轉契約書」15份│共16枚                │                  │
│    │（私文書）        │                      │                  │
├──┼─────────┼───────────┼─────────┤
│14  │偽造受領QI0000000 │含偽造「黃重維」署押1 │影本見臺灣臺北地方│
│    │號、QI0000000號支 │枚、私印文1枚         │法院檢察署93年度偵│
│    │票之簽收文件1 張（│                      │字第325號卷第22頁 │
│    │私文書）          │                      │                  │
├──┼─────────┼───────────┼─────────┤
│15  │偽造「土地登記申請│共含偽造「黃重維」私印│影本見本案卷外之臺│
│    │書」6 份          │文19枚                │北市中山地政事務所│
│    │                  │                      │於94年10月3 日以北│
│    │                  │                      │市中地一字第094316│
│    │                  │                      │73300 號函附資料，│
│    │                  │                      │正本存臺北市中山地│
│    │                  │                      │政事務所卷宗內    │
├──┼─────────┼───────────┼─────────┤
│16  │偽造「土地買賣所有│共含偽造「黃重維」私印│影本及正本所在位置│
│    │權移轉契約書」12份│文64枚                │同上              │
└──┴─────────┴───────────┴─────────┘
附表2
┌──┬─────────┬───────────┬─────────┐
│編號│物品名稱數量      │內含偽造之印文、署押  │所在位置          │
├──┼─────────┼───────────┼─────────┤
│1   │偽造租賃契約1 份（│含偽造「張肇民」署押1 │影本見臺灣臺北地方│
│    │私文書）          │枚、私印文6 枚、偽造「│法院檢察署94年度偵│
│    │                  │林金華」署押1枚       │字第10393 卷第31頁│
│    │                  │                      │，正本見同上偵查卷│
│    │                  │                      │第89頁之證物袋內  │
├──┼─────────┼───────────┼─────────┤
│2   │偽造背書（私文書）│含偽造「張肇民」署押1 │影本見同上偵查卷第│
│    │                  │枚                    │37頁              │
├──┼─────────┼───────────┼─────────┤
│3   │偽造「黃金」印鑑│印文如土地登記申請書上│土地登記申請書正本│
│    │章一顆            │蓋印之「黃金」所示  │見臺灣臺北地方法院│
│    │                  │                      │檢察署93年度偵字第│
│    │                  │                      │15252號卷第60頁   │
├──┼─────────┼───────────┼─────────┤
│4   │貼有「甲○○」照片│含「內政部印」公印文1 │未扣案            │
│    │之偽造林金華身分證│枚                    │                  │
│    │1 張（但身分證統一│                      │                  │
│    │編號為陳傑民所有）│                      │                  │
│    │（特種文書）      │                      │                  │
├──┼─────────┼───────────┼─────────┤
│5   │貼有「丙女」照片之│含「內政部印」公印文1 │影本見同上偵查卷第│
│    │偽造黃金身分證1 │枚                    │135頁             │
│    │張（特種文書）    │                      │                  │
├──┼─────────┼───────────┼─────────┤
│6   │偽造建物所有權狀1 │含「臺北市中山地政事務│正本見臺灣臺北地方│
│    │張                │所印」公印文1 枚、「易│法院檢察署94年度偵│
│    │                  │立民」私印文1枚       │字第10393 號卷第89│
│    │                  │                      │頁證物袋內        │
├──┼─────────┼───────────┼─────────┤
│7   │偽造基地所有權狀1 │含「臺北市中山地政事務│正本見同上證物袋內│
│    │張                │所印」公印文1 枚、「易│                  │
│    │                  │立民」私印文1枚       │                  │
├──┼─────────┼───────────┼─────────┤
│8   │偽造由臺北市中山區│含偽造「黃金」私印文│正本見同上證物袋內│
│    │戶政事務所核發黃金│1 枚、「臺北市中山區戶│                  │
│    │印鑑證明1 張（公│政事務所印」公印文1 枚│                  │
│    │文書）            │、「李美麗」私印文1枚 │                  │
├──┼─────────┼───────────┼─────────┤
│9   │偽造由臺北市中山區│含「李美麗」私印文1 枚│正本見同上證物袋內│
│    │戶政事務所核發黃金│、「臺北市中山區戶政事│                  │
│    │戶籍謄本1 張（公│務所戶籍謄本專用」私印│                  │
│    │文書）            │文1枚                 │                  │
├──┼─────────┼───────────┼─────────┤
│10  │偽造由臺北市稅捐稽│                      │影本見臺灣臺北地方│
│    │徵處中北分處出具之│                      │法院檢察署93年度偵│
│    │房屋現值證明書1 張│                      │字第15252 號卷第  │
│    │（公文書）        │                      │128 頁            │
├──┼─────────┼───────────┼─────────┤
│11  │偽造買賣契約1 份（│含偽造「黃金」署押1 │影本見同上偵查卷第│
│    │私文書）          │枚、私印文1 枚、偽造「│34頁              │
│    │                  │林金華」署押1枚       │                  │
├──┼─────────┼───────────┼─────────┤
│12  │偽造土地登記申請書│含偽造「黃金」私印文│正本見同上偵查卷第│
│    │1份（私文書）     │2枚                   │60頁              │
├──┼─────────┼───────────┼─────────┤
│13  │偽造土地建築改良物│含偽造「黃金」私印文│正本見同上偵查卷第│
│    │抵押權設定契約書1 │3枚                   │63頁              │
│    │份（私文書）      │                      │                  │
└──┴─────────┴───────────┴─────────┘
附表3
┌──┬─────────┬─────────────────────┐
│編號│物品名稱數量      │說明                                      │
├──┼─────────┼─────────────────────┤
│1   │偽造黃重維印鑑章、│偽造黃重維印鑑章1 顆如附表1 編號1 所示。│
│    │印章共2 顆        │偽造黃重維印章1 顆如附表1 編號8 所示。  │
├──┼─────────┼─────────────────────┤
│2   │偽造黃重維身分證2 │貼有「甲男」照片1 張之偽造身分證如附表1 │
│    │張                │編號2 所示。                              │
│    │                  │貼有「乙男」照片1 張之偽造身分證如附表1 │
│    │                  │編號3所示。                               │
├──┼─────────┼─────────────────────┤
│3   │偽造「臺北市中山區│位於如附表1 編號4 所示偽造印鑑證明5 張上│
│    │戶政事務所」公印文│  ，每張各1 枚，共5枚。                   │
│    │6枚               │位於如附表2 編號8 所示偽造印鑑證明1 張上│
│    │                  │  ，共1枚                                 │
├──┼─────────┼─────────────────────┤
│4   │偽造「李美麗」私印│位於如附表1 編號4 所示之偽造印鑑證明5 張│
│    │文7枚             │  上，每張各1 枚，共5枚。                 │
│    │                  │位於如附表2 編號8 所示偽造印鑑證明1 張上│
│    │                  │  ，共1枚。                               │
│    │                  │位於如附表2 編號9 所示偽造戶籍謄本1 張上│
│    │                  │  ，共1枚。                               │
├──┼─────────┼─────────────────────┤
│5   │偽造「臺北市中山地│位於如附表1 編號5 所示偽造土地所有權狀上│
│    │政事務所」公印文3 │  1 枚。                                  │
│    │枚                │位於如附表2 編號6 所示偽造土地所有權狀上│
│    │                  │  1 枚。                                  │
│    │                  │位於如附表2 編號7 所示偽造建物所有權狀上│
│    │                  │  1 枚。                                  │
├──┼─────────┼─────────────────────┤
│6   │偽造「申敏長」私印│位於如附表1編號5所示偽造土地所有權狀上。  │
│    │文1枚             │                                          │
├──┼─────────┼─────────────────────┤
│7   │偽造「黃重維」私印│位於如附表1 編號4 所示偽造印鑑證明5 張上│
│    │文162枚           │  ，每張各1枚，共5枚。                    │
│    │                  │位於如附表1 編號6 所示偽造土地買賣契約書│
│    │                  │  一式3份上，每份8枚，共24枚。            │
│    │                  │位於如附表1編號7所示偽造授權書上1枚。   │
│    │                  │位於如附表1 編號9 所示偽造帳戶開立申請書│
│    │                  │  上1枚。                                 │
│    │                  │位於如附表1編號10所示偽造印鑑卡上2枚。  │
│    │                  │位於如附表1 編號12所示偽造土地增值稅申報│
│    │                  │  書上共29枚。                            │
│    │                  │位於如附表1 編號13所示偽造土地買賣所有權│
│    │                  │  移轉契約書上共16枚。                    │
│    │                  │位於如附表1 編號14所示偽造簽收文件上1 枚│
│    │                  │  。                                      │
│    │                  │位於如附表1 編號15所示偽造土地登記申請書│
│    │                  │  上共19枚。                              │
│    │                  │位於如附表1 編號16所示偽造土地買賣所有權│
│    │                  │  移轉契約書上共64枚。                    │
├──┼─────────┼─────────────────────┤
│8   │偽造「黃重維」署押│位於如附表1 編號6 所示偽造土地買賣契約書│
│    │9枚               │  一式3份上，每份1枚，共3枚。             │
│    │                  │位於如附表1編號7所示偽造授權書上1枚。   │
│    │                  │位於如附表1 編號9 所示偽造帳戶開立申請書│
│    │                  │  上1枚                                   │
│    │                  │位於如附表1編號10所示偽造印鑑卡上1枚。  │
│    │                  │位於如附表1編號11所示偽造背書上1枚。    │
│    │                  │位於如附表1 編號14所示偽造簽收文件上1 枚│
│    │                  │  。                                      │
├──┼─────────┼─────────────────────┤
│9   │偽造「張肇民」署押│位於如附表2 編號1 所示偽造租賃契約書上1 │
│    │2 枚              │  枚。                                    │
│    │                  │位於如附表2編號2所示偽造支票背書上1枚。 │
├──┼─────────┼─────────────────────┤
│10  │偽造「張肇民」私印│位於如附表2 編號1 所示偽造租賃契約書上共6 │
│    │文6枚             │枚。                                      │
├──┼─────────┼─────────────────────┤
│11  │偽造「林金華」署押│位於如附表2 編號1 所示偽造租賃契約書上1 │
│    │2 枚              │  枚。                                    │
│    │                  │位於如附表2編號11所示偽造買賣契約上1枚。│
├──┼─────────┼─────────────────────┤
│12  │偽造黃金印章1 顆│偽造黃金印鑑章1顆如附表2編號3所示。     │
│    │                  │                                          │
├──┼─────────┼─────────────────────┤
│13  │偽造林金華身分證、│偽造林金華身分證1張如附表2編號4所示。   │
│    │黃金身分證各1張 │偽造黃金身分證1張如附表2編號5所示。   │
├──┼─────────┼─────────────────────┤
│14  │偽造「易立民」私印│位於如附表2 編號6 所示偽造土地所有權狀上│
│    │文2 枚            │  1枚。                                   │
│    │                  │位於如附表2 編號7 所示偽造土地所有權狀上│
│    │                  │  1枚。                                   │
├──┼─────────┼─────────────────────┤
│15  │偽造「黃金」私印│位於如附表2編號8所示偽造印鑑證明上1枚。 │
│    │文7 枚            │位於如附表2 編號11所示偽造買賣契約上1 枚│
│    │                  │  。                                      │
│    │                  │位於如附表2 編號12所示偽造土地登記申請書│
│    │                  │  上共2枚。                               │
│    │                  │位於如附表2 編號13所示偽造土地建築改良物│
│    │                  │  抵押權設定契約書上共3枚。               │
├──┼─────────┼─────────────────────┤
│16  │偽造「臺北市中山區│位於如附表2編號9所示偽造戶籍謄本上1枚。   │
│    │戶政事務所戶籍謄本│                                          │
│    │專用」私印文1枚   │                                          │
├──┼─────────┼─────────────────────┤
│17  │偽造「黃金」署押│位於如附表2編號11所示偽造買賣契約上1枚    │
│    │1枚               │                                          │
└──┴─────────┴─────────────────────┘


司法院資訊處製作；財團法人民間司法改革基金會備份。
